臺灣新北地方法院刑事判決
111年度審訴字第302號
公  訴  人  臺灣新北地方檢察署檢察官
被      告  陳敬皇



上列被告因違反廢棄物清理法案件，經檢察官提起公訴（110年
度偵字第18330號、111年度偵字第7221號），被告於準備程序中
就被訴事實為有罪之陳述，經本院合議庭裁定進行簡式審判程序
審理，判決如下：
    主  文
陳敬皇犯廢棄物清理法第四十六條第三款之非法提供土地堆置廢
棄物罪，處有期徒刑陸月，如易科罰金，以新臺幣壹仟元折算壹
日。緩刑貳年，緩刑期間付保護管束，並應於緩刑期間內接受肆
場次之法治教育課程。
未扣案之犯罪所得新臺幣陸拾陸萬元沒收之，於全部或一部不能
沒收或不宜執行沒收時，追徵其價額。
    事實及理由
一、陳敬皇明知未經主管機關許可，不得提供土地堆置廢棄物，
     竟基於非法提供土地堆置廢棄物之犯意，自民國108年1月1
    日起，以每月新臺幣（下同）55,000元之租金，將新北市○○
    區○○段000000000地號土地，出租與未領有廢棄物清除機構
    許可文件之連順發有限公司（負責人黃志豪，均由本院另行
    審結），供連順發有限公司違法從事廢棄物貯存、清除及處
    理之用。嗣於109年1月22日15時許，經新北市政府環境保護
    局稽查，因而查悉上情。
二、證據：
  ㈠被告陳敬皇於本院準備程序及審理時之自白。
  ㈡同案被告黃志豪於警詢及偵查中之供述。
  ㈢證人即楨申公司員工李孟蓁於警詢之陳述。
　㈣證人即更安立公司員工鍾欣真於警詢之陳述。 
　㈤土地租賃契約書2份。  
　㈥新北市政府環境保護局109年1月22日04E00000000號稽查紀錄
    、現場採證照片、新北市政府環境保護局109年10月22日新
    北環稽字第1092011818號函及行政院環境保護署109年11月2
    日環署督字第1091183618號函各1份。  
　㈦新北市政府環境保護局109新北市廢乙清字第0041號廢棄物清
    除許可證1份。
　㈧一般事業廢棄物委託清除契約書2份。  
　㈨一般事業廢棄物（廢木材）再利用契約書1份。  
三、論罪科刑：
  ㈠核被告所為，係犯廢棄物清理法第46條第3款之非法提供土地
    堆置廢棄物罪。又按廢棄物清理法第46條第3款之非法提供
    土地堆置廢棄物者，屬非法清除廢棄物之範疇，本質上具有
    反覆多次實行之特性，屬集合犯（最高法院107年度台上字
    第4808號判決意旨參照）。則被告自108年1月1日起至109年
    1月22日止，將上開土地提供他人反覆從事廢棄物之貯存、
    清除及處理之行為，為集合犯，應僅論以一罪。
　㈡犯罪之情狀顯可憫恕，認科以最低度刑仍嫌過重者，得酌量
    減輕其刑，刑法第59條規定甚明。次按刑事審判旨在實現刑
    罰權之分配正義，故法院對有罪被告之科刑，應符合罪刑相
    當原則，使輕重得宜，罰當其罪，以契合社會之法律感情，
    此所以刑法第57條明定科刑時應審酌一切情狀，尤應注意該
    條所列10款事項以為科刑輕重之標準，並於刑法第59條賦予
    法院以裁量權，如認犯罪之情狀可憫恕，認科以最低度刑仍
    嫌過重者，得酌量減輕其刑，期使法院就個案裁判之量刑，
    能斟酌至當，符合罪刑相當原則及比例原則。經查，被告本
    件犯行前，未曾因罪質相近之刑事案件經法院論罪科刑乙節
    ，有臺灣高等法院被告前案紀錄表1份在卷可稽，被告未經
    許可提供土地堆置廢棄物固屬不該，然本案堆置廢棄物之數
    量尚無證據證明與具有毒性、危險性，且濃度或數量足以影
    響人體健康或污染環境之有害事業廢棄物相當，又提供前開
    土地堆置廢棄物行為之期間約1年，並未因此獲得巨大報酬
    或利益，足見其犯罪情節、主觀惡性皆非重大，再被告自警
    詢、偵查至本院審理中均坦承犯行，態度尚佳。因此，本院
    綜合上開各情，認被告之前述犯罪情節，若科以廢棄物清理
    法第46條第3款之非法提供土地堆置廢棄物罪之法定最輕本
    刑1年有期徒刑，實屬情輕法重，難謂符合罪刑相當性及比
    例原則，是被告之前述犯罪情狀，在客觀上足以使人感覺過
    苛而引起一般之同情，尚非無可憫恕，爰依刑法第59條之規
    定酌量減輕其刑。
　㈢爰審酌被告未經主管機關許可，任意提供土地供堆置廢棄物
    ，漠視政府對環境保護之政策宣導，危害環境衛生及國民健
    康，且使主管機關無從管理、處置，其所為固有不該，惟
　　念其犯後已坦承犯行，態度尚佳，且提供土地供堆置廢棄物
    之數量尚無證據證明與具有毒性、危險性，且濃度或數量足
    以影響人體健康或污染環境之有害事業廢棄物相當，對環境
    污染之危害性尚非嚴重，兼衡其個人戶籍資料查詢結果註記
    高中肄業之教育程度、於警詢中自陳小康之家庭經濟狀況、
    前無犯罪紀錄之素行、犯罪之動機、目的、手段等一切情狀
    ，量處如主文所示之刑，並諭知易科罰金之折算標準。　
　㈣查被告未曾因故意犯罪受有期徒刑以上刑之宣告，有臺灣高
    等法院被告前案紀錄表附卷可稽，其因一時失慮，致罹刑典
    ，且犯後坦承犯行，信其經此刑之宣告後，當知所警惕，應
    無再犯之虞，本院因認其所宣告之刑以暫不執行為適當，爰
    併予宣告緩刑2年，以啟自新。惟為免被告因獲得緩刑之宣
    告而心存僥倖，為建立其正確法治觀念，使其更為謹慎，本
    院認除前開緩刑宣告外，另當為預防再犯之必要命令，爰併
    依刑法第74條第2項第8款之規定，命被告應接受4場次之法
    治教育，期能與被告自新機會之同時，亦可建立被告遵守法
    律規範之觀念，以收矯正被告及社會防衛之效，並依刑法第
    93條第1項第2款規定，諭知於緩刑期間付保護管束。倘被告
    未遵循本院諭知之前述負擔，情節重大，足認原宣告之緩刑
    難收其預期效果，而有執行刑罰之必要者，依刑法第75條之
    1第1項第4款之規定，檢察官得向本院聲請撤銷其緩刑之宣
    告，併此敘明。
四、沒收：
　㈠按犯罪所得，屬於犯罪行為人者，沒收之，於全部或一部不
    能沒收或不宜執行沒收時，追徵其價額。刑法第38條之1第1
    項、第3項定有明文。
  ㈡查被告以每月55,000元之代價，出租土地供連順發有限公司
    堆置廢棄物乙節，有土地租賃契約書在卷可考，則自108年1
    月1日起至109年1月22日之租金，以滿12月估算，則660,000
    元為其犯罪所得（55000×12＝660000），該未扣案之犯罪所
    得，應依上開規定，宣告沒收，於全部或一部不能沒收或不
    宜執行沒收時，追徵其價額。 　
據上論斷，應依刑事訴訟法第273條之1第1項、第299條第1項前
段，判決如主文。
本案經檢察官葉育宏偵查起訴，由檢察官宋有容到庭執行職務。
中    華    民    國   111    年    5     月    23    日
                  刑事第二十三庭  法  官  龔書安
上列正本證明與原本無異。
如不服本判決，應於判決送達後20日內敘明上訴理由，向本院提
出上訴狀 (應附繕本) ，上訴於臺灣高等法院。其未敘述上訴理
由者，應於上訴期間屆滿後20日內向本院補提理由書「切勿逕送
上級法院」。
                                  書記官  石秉弘
中　　華　　民　　國　　111 　年　　5 　　月　　24　　日
附錄本案論罪科刑法條：
廢棄物清理法第46條
有下列情形之一者，處1年以上5年以下有期徒刑，得併科新臺幣
1千5百萬元以下罰金：
一、任意棄置有害事業廢棄物。
二、事業負責人或相關人員未依本法規定之方式貯存、清除、處
    理或再利用廢棄物，致污染環境。
三、未經主管機關許可，提供土地回填、堆置廢棄物。
四、未依第41條第1項規定領有廢棄物清除、處理許可文件，從
    事廢棄物貯存、清除、處理，或未依廢棄物清除、處理許可
    文件內容貯存、清除、處理廢棄物。
五、執行機關之人員委託未取得許可文件之業者，清除、處理一
    般廢棄物者；或明知受託人非法清除、處理而仍委託。
六、公民營廢棄物處理機構負責人或相關人員、或執行機關之人
    員未處理廢棄物，開具虛偽證明。